最高法院刑事判決                              八十八年度台上字第一七三四號
    上  訴  人  甲○○○
右上訴人因偽造文書案件，不服台灣高等法院台中分院中華民國八十七年六月十一日
第二審判決（八十七年度上訴字第四七六號，起訴案號：台灣新竹地方法院檢察署八
十四年度偵字第八四八九號），提起上訴，本院判決如左：
    主  文
上訴駁回。
    理  由
按刑事訴訟法第三百七十七條規定，上訴於第三審法院，非以判決違背法令為理由，
不得為之。是提起第三審上訴，應以原判決違背法令為理由，係屬法定要件。如果上
訴理由狀並未依據卷內訴訟資料，具體指摘原判決不適用何種法則或如何適用不當，
或所指摘原判決違法情事，顯與法律規定得為第三審上訴理由之違法情形，不相適合
時，均應認其上訴為違背法律上之程式，予以駁回。本件原判決綜合調查證據之結果
，認上訴人甲○○○連續並牽連犯有刑法第二百十六條第二百十條行使偽造私文書，
足以生損害於他人罪，及同法第三百三十九條第一項詐欺取財罪之事實，因認第一審
判決從一重之前罪處斷，量處有期徒刑拾月，如原判決附表(一)(二)所示借據上偽造之「
金格簾工業股份有限公司」及「清溪」署押均沒收，為無不合，予以維持，駁回上
訴人在第二審之上訴，已詳認定犯罪事實之依據及憑以認定之理由，並對上訴人否
認犯罪之辯詞，如何不足採信，均已依據卷內資料予以指駁及說明，從形式上觀察，
原判決並無違背法令情形。上訴意旨謂：被害人清溪前此已同意以其負責之「金格
簾工業股份有限公司」名義，向華南商業銀行彰化分行貸款新台幣（下同）三百萬元
，因此，上訴人在直覺上即認續貸一千萬元，自經清溪同意而省略對保工作，上訴
人初無行使偽造私文書而詐貸款項之犯意，原審未究責貸款銀行何以未踐行對保手續
，卻逕論處上訴人本件罪刑，顯有未當等語，係就原判決已詳為論斷與說明之事項，
再為事實上之爭執，殊非適法之第三審上訴理由。又依原判決所認定之事實，上訴人
係先後於民國八十三年五月二十五日、同年月三十一日，及八十四年一月二十五日，
分別偽造「金格簾工業股份有限公司」「清溪」名義之借據後，再持向華南商業銀
行彰化分行詐貸款項，原判決認上訴人行為，顯係基於概括之犯意，反覆實施，乃論
以連續犯，適用法則洵無違誤。此外，上訴人徒憑己意，對原審職權之適法行使及原
判決理由已詳為論斷之事項，任意爭辯，顯與法定上訴第三審之形式要件不符，其上
訴違背法律上之程式，應予駁回。
據上論結，應依刑事訴訟法第三百九十五條前段，判決如主文。
中      華      民      國    八十八    年      四      月      八      日
                              最高法院刑事第七庭
                                  審判長法官  謝  家  鶴
                                        法官  洪  文  章
                                        法官  花  滿  堂
                                        法官  陳  世  淙
                                        法官  洪  佳  濱
      右正本證明與原本無異
                                              書  記  官
中      華      民      國    八十八    年      四      月     十六     日
